【裁判字號】    89,易,872
【裁判日期】    891115
【裁判案由】    竊盜
【裁判全文】
臺灣嘉義地方法院刑事判決                          八十九年度易字第八七二號
    公  訴  人  臺灣嘉義地方法院檢察署檢察官
    被      告  甲○○
右列被告因竊盜案件，經檢察官提起公訴 (八十九年度偵字第四六二一號、第四七五
四號、第四八六一號)，本院判決如左：
    主  文
甲○○攜帶兇器竊盜，處有期徒刑陸月。又竊盜，處拘役伍拾日。緩刑參年。
板手壹支沒收。
    事  實
一、甲○○因其使用之自小客車係向他人購買之已註銷、尚未換新牌之車輛，為省去
    換新車牌費用並避免被警察取締，竟意圖為自己不法之所有，於民國八十九年六
    月七日中午十二時許，在嘉義縣水上鄉○鎮村○○路旁，利用可作為凶器使用之
    板手一支，竊取石彩珠所有之車牌號碼Ｎ四－０００六號自小客車車牌二面，得
    手後改懸於其所有上開自小客車上，留供己用。又甲○○另行起意，於八十九年
    七月九日晚上九時三十分許，在嘉義市○○路四四八號義美鐘錶公司內，為其子
    選購手錶時，竟意圖為自己不法之所有，趁負責人乙○○不注意之際，竊取他人
    送修置於店內櫃檯上之勞力士手錶一支，藏匿於口袋內而得手離去。嗣於八十九
    年八月六日下午三時三十分許，駕駛前述其所有之自小客車，途經嘉義市蘭潭水
    庫環潭公路進水口處，為警查獲，並扣得上述車牌二面，並於同年八月七日下午
    二時四十五分許，因竊盜車牌案件在臺灣嘉義地方法院檢察署偵查庭中，主動向
    檢察官表明有上開竊盜勞力士錶情事，嗣經檢察官指揮警察在嘉義市○○街一０
    六巷十五號之甲○○租屋處，起出勞力士手錶一支。
二、案經嘉義市警察局移送（竊盜車牌部分）及嘉義市警察局第一分局報告（竊盜勞
    力士表部分）臺灣嘉義地方法院檢察署檢察官偵查起訴。
    理  由
一、右揭竊取車牌、勞力士手錶事實，業據被告甲○○於偵查及審理中坦承不諱（偵
    查卷第九頁反面、審判卷第十三頁正面、第二八頁正面末一行），並經被害人石
    彩珠（車牌失竊部分）、乙○○（勞力士錶失竊部分）二人於警訊時指述甚詳（
    嘉義市警察局警卷第六至七頁、嘉義市第一分局警訊卷第六至九頁），復有被竊
    車牌及勞力士錶之被害報告及贓物認領保管單各一份、車輛竊盜車牌失竊資料個
    別查詢報告表－查詢車牌認可資料各一份、照片二張等附卷可稽。次查，被告確
    係買受註銷車牌之汽車一情，業經出賣人莊添松於警訊時證述明確（警訊卷第七
    頁反面），並有汽車買賣合約書、汽車新領牌照登記書及附件、車籍作業係統－
    查詢認可資料各一份附於警卷可佐。被告之自白應與事實相符，其犯行應堪認定
    。
二、按刑法第三百二十一條第一項第三款之兇器，以客觀上足對人之生命、身體、安
    全、構成威脅，具有危險之兇器均屬之，最高法院七十九年台上字第五二五三號
    判例可資參照。被告攜帶用以行竊之板手，係足以拆卸車牌之鐵器，被告攜以竊
    取車牌，核被告所為，係犯刑法第三百二十一條第一項第三款攜帶兇器加重竊盜
    既遂罪，另被告竊取勞力士錶部分，係犯刑法第三百二十條第一項之竊盜既遂罪
    ；其所為加重竊盜與普通竊盜二罪之間，犯意各別，行為互殊，應予分論併罰。
    爰審酌被告犯罪之動機、目的、手段、品行、所受刺激、智識程度、所生危害及
    犯罪犯罪後坦承犯行，態度良好等一切情狀，分別量處如主文所示之刑。惟查被
    告前未曾受有期徒刑以上刑之宣告，此有臺灣高等法院被告全國前案紀錄表、臺
    灣嘉義地方法院檢察署刑案資料查註紀錄各一份在卷可查，茲念被告因一時貪慾
    圖便，短於思慮，致觸犯本案犯行，犯後已表悔悟，且於八十九年八月七日臺灣
    嘉義地方法院檢察署偵查庭中訊問時主動供出，另涉犯竊盜勞力士錶犯行（見臺
    灣嘉義地方法院檢察署八十九年度偵字第四七五四號偵查卷第十頁），雖被害人
    乙○○已於八十九年七月十三日向嘉義市警察局第一分局長榮派出所報案（見警
    訊卷第六頁以下），為有偵查權之機關發覺其犯罪情事而不合於自首之要件，然
    被告主動告知檢察官竊盜犯行、並交還勞士力錶，足證被告確有悔悟之意，被告
    經本次罪刑之宣告後，當知所警惕，信無再犯之虞，本院認為對其所宣告之刑，
    以暫不執行為適當，爰併予宣告緩刑三年，以啟自新。被告犯罪所用之板手一支
    ，雖未扣案，係被告所有，業據其供明在卷（審判卷第廿九頁末一行），顯係為
    其所有，爰依刑法第三十八條第一項第二款沒收之。
據上論斷，應依刑事訴訟法第二百九十九條第一項前段，刑法第三百二十條第一項、
第三百二十一條第一項第三款、第三十八條第一項第二款、第七十四條第一款，罰金
罰鍰提高標準條例第一條前段，判決如主文。
本案經檢察官林俊良到庭執行職務
中      華      民      國    八十九    年     十一     月     十五     日
                                      臺灣嘉義地方法院刑事第一庭
                                          法  官  蔡  廷  宜
右正本證明與原本無異。
如不服本判決，應於判決送達後十日內，向本院提出上訴狀。
中      華      民      國    八十九    年     十一     月     十五     日
                                          書記官  尹  玉  琪
附錄論罪法條：
刑法第三百二十條第一項
意圖為自己或第三人不法之所有，而竊取他人之動產者，為竊盜罪，處五年以下有期
徒刑、拘役或五百元以下罰金。
刑法第三百二十一條第一項
犯竊盜罪而有左列情形之一者，處六月以上五年以下有期徒刑：
一、於夜間侵入住宅或有人居住之建築物、船艦或隱匿其內而犯之者。
二、毀越門扇、牆垣或其他安全設備而犯之者。
三、攜帶兇器而犯之者。
四、結夥三人以上而犯之者。
五、乘火災、水災或其他災害之際而犯之者。
六、在車站或埠頭而犯之者。
前項之未遂犯罰之。


司法院資訊處製作；財團法人民間司法改革基金會備份。
